【裁判字號】    99,簡上,372
【裁判日期】    990803
【裁判案由】    詐欺
【裁判全文】
臺灣板橋地方法院刑事判決             99年度簡上字第372號
公  訴  人  臺灣板橋地方法院檢察署檢察官
上  訴  人
即  被  告  乙○○
上列上訴人即被告因詐欺案件，不服本院99年度簡字第1334號中
華民國99年3 月3 日第一審判決（聲請簡易判決處刑案號：98年
度偵字第32703 號），提起上訴，本院管轄之第二審合議庭判決
如下：
    主  文
上訴駁回。
乙○○緩刑貳年。
    事實及理由
一、本案經本院審理結果，認原審以被告乙○○係犯刑法第30條
    第1 項前段、第339 條第1 項之幫助詐欺取財罪，遂引用刑
    事訴訟法第449 條第1 項前段、第3 項、第454 條第2 項，
    刑法第339 條第1 項、第30條第1 項前段、第2 項、第41條
    第1 項前段，刑法施行法第1 條之1 ，逕以簡易判決處刑，
    量處被告拘役40日，如易科罰金，以新臺幣（下同）1,000
    元折算1 日，認事用法及量刑均無不當，應予維持，並引用
    原審判決書及聲請簡易判決書所記載之事實、證據及理由（
    詳如附件）。
二、上訴人即被告上訴意旨略以：伊對原審認定之事實均不爭執
    ，然伊係因找工作受騙而交付帳戶予他人，且伊已盡力籌措
    款項賠償予被害人甲○○，請求法院給予自新機會等語。
三、訊據上訴人即被告對於原審判決認定之事實均坦承不諱，核
    與被害人於警詢時之指述相符，復有被告於聯邦商業銀行後
    埔分行申設帳號000-000000000000號帳戶之存摺影本、被害
    人所提出之自動櫃員機交易明細表各乙份在卷可參，足認被
    告之自白與事實相符，應屬信實，從而，本案事證已臻明確
    ，被告犯行堪以認定。原審以上述法條，予以論罪科刑，其
    認事用法並無違誤，量刑亦屬妥適，被告上訴顯無理由，應
    予駁回。惟查被告前未曾因故意犯罪受有期徒刑以上刑之宣
    告，有臺灣高等法院被告全國前案紀錄表在卷可憑，而其係
    因一時失慮，而觸犯刑罰，事後已坦承犯行，深具悔意，復
    已籌措款項賠償予被害人，有郵政國內匯款執據及被害人於
    99年6 月11日寄予本院之書信1 紙、本院公務電話查詢表1
    份附卷可憑，衡其經此教訓後，應知所警惕，信無再犯之虞
    ，本院因認原審判決所宣告之刑以暫不執行為適當，爰併予
    宣告緩刑2 年，以啟自新。
據上論斷，應依刑事訴訟法第455 條之1 第1項、第3 項、第368
條、第373條，刑法第74條第1項第1款，判決如主文。
本案經檢察官黃致中到庭執行職務。
中    華    民    國    99    年    8     月    3     日
                  刑事第十四庭  審判長法  官  林淑婷
                                      法  官  饒金鳳
                                      法  官  陳昭筠
上列正本證明與原本無異。
本件不得上訴。
                                      書記官  黃文儀
中    華    民    國    99    年    8     月    3     日

司法院資訊處製作；財團法人民間司法改革基金會備份。
